【裁判字號】    98,交訴,77
【裁判日期】    981225
【裁判案由】    公共危險等
【裁判全文】
臺灣嘉義地方法院刑事判決              98年度交訴字第77號
公  訴  人  臺灣嘉義地方法院檢察署檢察官
被      告  丙○○
上列被告因公共危險等案件，經檢察官提起公訴（98年度偵字第
7356號），嗣因被告就被訴事實為有罪之陳述，本院依簡式審判
程序審理，判決如下：
    主  文
丙○○犯過失致人於死罪，處有期徒刑捌月；又犯肇事致人死亡
逃逸罪，處有期徒刑捌月。應執行有期徒刑壹年貳月，緩刑年
，並應於本判決確定之日起壹年內，向指定之政府機關、政府機
構、行政法人、社區或其他符合公益目的之機構或團體提供壹佰
貳拾小時之義務勞務；緩刑期間付保護管束。
    犯 罪 事 實
一、丙○○持有合格大貨車駕照，於民國98年9 月1 日晚間8 時
    30分許，駕駛車牌號碼N7-1880 號自用小客車自嘉義縣朴子
    市崁後里出發，欲前往嘉義縣朴子市○○路公司同仁聚餐處
    。嗣於同日晚間9 時20分許，行經嘉義縣朴子市○○里○○
    路○ 段之加油站旁時，本應注意車前狀況，汽車在設有慢車
    道之雙向二車道，於快慢車道間變換車道時，應顯示方向燈
    ，讓直行車先行，並注意安全距離，且依當時情形，天候為
    晴、夜間有照明、路面乾燥、無缺陷、無障礙物，視距良好
    ，並無不能注意之情事，詎丙○○竟疏未注意右前方車輛之
    行進動態，適乙○騎乘腳踏車於該路段之機車道與外側車道
    間，丙○○駕駛上開自用小客車自內側車道變換至外側車道
    時，撞及乙○上開腳踏車左側車身，乙○當場跌落於路旁農
    田內，並因而受有高位頸椎骨折併位移及脊髓截斷之傷害，
    於98年9 月1 日晚間11時許，經送醫後仍傷重死亡。詎丙○
    ○於肇事後，明知其車輛撞擊致乙○人車倒地受傷，卻未下
    車查看，亦未即採取救護或其他必要措施，復未向警察機關
    報告，即自行駕駛上開自用小客車離去現場逃逸。嗣經警巡
    邏時發現跌落於農田內之乙○，並調閱相關監視錄影畫面循
    線查悉上情。
二、案經乙○之子甲○○訴由嘉義縣警察局朴子分局報告臺灣嘉
    義地方法院檢察署檢察官偵查起訴。
    理  由
一、本件被告丙○○所犯之罪，非死刑、無期徒刑、最輕本刑為
    3 年以上有期徒刑之罪，或高等法院管轄第一審案件，其於
    準備程序中就被訴事實為有罪之陳述，經法官告知簡式審判
    程序之旨，並聽取公訴人及被告之意見後，本院合議庭認宜
    進行簡式審判程序，依刑事訴訟法第273 條之1 之規定，合
    議裁定由受命法官獨任進行簡式審判程序，合先敘明。
二、上揭事實業據被告於警詢、偵查及本院審理時坦承不諱，核
    與證人即被害人之子甲○○、被告之妻吳若萍於警詢之證述
    相符，並有扣案之被告使用上開自用小客車右側晴雨窗碎片
    、右前保險桿碎片4 片、右側後視鏡鏡片、銀色碎片、右側
    後視鏡鏡框等；嘉義縣警察局道路交通事故肇事人自首情形
    紀錄表、嘉義縣警察局道路交通事故當事人酒精測定紀錄表
    、扣押書、道路交通事故調查報告表（一）（二）、道路交
    通事故現場圖、證號查詢汽車駕駛人、車籍查詢－基本資料
    詳細畫面各1 份；照片40張、監視錄影翻拍照片6 張、行政
    院衛生署朴子醫院診斷證明書、嘉義縣警察局朴子分局處理
    相驗案件初步調查報告暨報驗書、臺灣嘉義地方法院檢察署
    檢驗報告書、內政部警政署刑事警察局鑑驗書、法務部法醫
    研究所解剖報告書、臺灣嘉義地方法院檢察署相驗屍體證明
    書各1份、車號查詢汽車駕駛人各1份在卷可稽，是被告之自
    白與事實相符，其於上開肇事後，未予救助即駕車離去現場
    之事實，洵堪認定。從而，本件事證明確，被告犯行堪以認
    定，應依法論科。
三、核被告所為，係犯刑法第276 條第1 項過失致死罪、同法第
    185 條之4 之肇事逃逸罪。爰審酌被告高職畢業之智識程度
    ，因疏未注意，致生本件車禍，對被害人本身及其家屬均造
    成無可彌補之傷害，復於肇生車禍事故後，並未給予必要之
    救助而擅離現場，顯不足取；惟其犯後已坦承犯行，並與被
    害人家屬均達成和解，有調解筆錄在卷可稽，態度尚可等一
    切情狀，分別量處如主文所示之刑並定應執行刑。再被告前
    因故意犯罪之侵占案件，經臺灣臺南地方法院於94年11月25
    日以94年度簡字第2454號判處有期徒刑8 月，緩刑2 年確定
    ，嗣緩刑期滿未經撤銷緩刑宣告，有臺灣高等法院被告前案
    紀錄表在卷可憑，故其刑之宣告應失其效力，與未曾受有期
    徒刑之宣告相同，是被告一時失慮，致罹刑章，現已坦承犯
    行，且與被害人家屬達成和解，業如上述，並經告訴人甲○
    ○當庭表示願意給被告自新之機會等語（見本院卷第25頁）
    ，諒被告經此刑事追訴、審判之教訓後，當能知所警惕而無
    再犯之虞，故本院認為所宣告之刑，以暫不執行為適當，爰
    依刑法第74條第1 項第1 款之規定，併宣告緩刑3 年，以啟
    自新。並考量被告行為對公益之危害性，應課予一定之負擔
    ，以示警惕，爰依刑法第74條第2 項第5 款，命被告於本判
    決確定之日起1 年內，向指定之政府機關、政府機構、行政
    法人、社區或其他符合公益目的之機構或團體提供120 小時
    之義務勞務，並依刑法第93條第1 項第2 款之規定，併宣告
    緩刑期間付保護管束。又扣案之保險桿碎片等物品雖係證明
    被告犯罪所用，惟非被告供犯罪所使用，不另為沒收之諭知
    ，附此敘明。
據上論斷，應依刑事訴訟法第273 條之1 第1 項、第299 條第1
項前段，刑法第185 條之4 、第276 條第1 項、第51條第5 款、
第74條第1 項第1 款、第2 項第5 款、第93條第1 項第2 款，刑
法施行法第1 條之1 第1 項、第2 項前段，判決如主文。
本案經檢察官曹合一到庭執行職務。
中    華    民    國    98    年    12    月    25    日
                  交通法庭      法  官  梁淑美
以上正本證明與原本無異。
如不服本判決應於收受判決後10日內向本院提出上訴書狀，並應
敘述具體理由；其未敘述上訴理由者，應於上訴期間屆滿後20日
內向本院補提理由書（均須按他造當事人之人數附繕本）「切勿
逕送上級法院」。告訴人或被害人如對於本判決不服者，應具備
理由請求檢察官上訴，其上訴期間之計算係以檢察官收受判決正
本之日期為準。
中    華    民    國    98    年    12    月    25    日
                                書記官  林金福
附錄本判決論罪之法條：
刑法第185條之4
駕駛動力交通工具肇事，致人死傷而逃逸者，處6 月以上5 年以
下有期徒刑。
中華民國刑法第276條
（過失致死罪）
因過失致人於死者，處2 年以下有期徒刑、拘役或2 千元以下罰
金。
從事業務之人，因業務上之過失犯前項之罪者，處5 年以下有期
徒刑或拘役，得併科3 千元以下罰金。

司法院資訊處製作；財團法人民間司法改革基金會備份。
